pl: Sprzęt sportowy > Rekreacja na świeżym powietrzu > Camping i chodzenie po górach > Moskitiery: Moskitiery kwadratowe; Moskitiery do hamaków; Moskitiery na głowę; Moskitiery piramidowe; Moskitiery samonośne
zh-TW: 體育用品 > 室外休閒 > 露營和健行 > 防蚊網/防蟲紗窗: 方形蚊帳; 吊床蚊帳; 防蚊頭罩; 塔形蚊帳; 自立式蚊帳
sk-SK: Športový tovar > Exteriérové rekreakčné športy > Kempovanie a turistika > Moskytiéry a siete proti hmyzu: Štvorcové moskytiéry; Moskytiéry do hojdacích sietí; Moskytiéry na hlavu; Pyramídové moskytiéry; Samonosné siete proti komárom
nl: Sportartikelen > Buitenrecreatie > Kamperen en wandelen > Muskietennetten en insectengaas: Doosvormige muskietennetten; Klamboes voor hangmatten; Hoofdklamboes; Pyramidevormige muskietennetten; Zelfdragende klamboes
sl-SI: Športna oprema > Rekreacija na prostem > Kampiranje in pohodništvo > Mreže proti komarjem in zaščita pred žuželkami: Škatlaste mreže proti komarjem; Mreže proti komarjem za viseče mreže; Naglavne mreže proti komarjem; Piramidne mreže proti komarjem; Samostoječe mreže proti komarjem
tr: Spor Malzemeleri > Açık Hava Etkinlikleri > Kampçılık ve Doğa Yürüyüşü > Sivrisinek Ağları ve Sineklikler: Kutu Sivrisinek Ağları; Hamak cibinlikleri; Baş cibinlikleri; Piramit Sivrisinek Ağları; Kendinden destekli cibinlikler
pt-BR: Artigos esportivos > Atividades ao ar livre > Acampamento e caminhada > Mosquiteiros e telas: Redes mosquiteiras tipo caixa; Mosquiteiros para redes de descanso; Mosquiteiros de cabeça; Redes mosquiteiras tipo pirâmide; Mosquiteiros autossustentáveis
hr-HR: Sportska oprema > Rekreacija na otvorenom > Kampiranje i planinarenje > Mreže protiv komaraca i insekata: Četverokutna mreža protiv komaraca; Mreže protiv komaraca za viseće mreže; Mreže protiv komaraca za glavu; Mreža protiv komaraca u obliku piramide; Samostojeće mreže protiv komaraca
it: Articoli sportivi > Ricreazione outdoor > Campeggio e trekking > Zanzariere: Reti per zanzariere a scatola; Zanzariere per amache; Zanzariere da testa; Reti per zanzariere a piramide; Zanzariere autoportanti
ro-RO: Articole sportive > Recreere în aer liber > Camping și drumeții > Plase pentru țânțari și insecte: Plase pentru țânțari în formă de cutie; Plase antițânțari pentru hamace; Plase antițânțari pentru cap; Plase pentru țânțari în formă de piramidă; Plase antițânțari autoportante
ru: Спортивные товары > Активный отдых на открытом воздухе > Кемпинги и походы > Москитные сетки-палатки: Прямоугольные москитные сетки-палатки; Москитные сетки для гамаков; Накомарники; Шатровые москитные сетки-палатки; Самонесущие москитные сетки
sv: Sportartiklar > Utomhusaktiviteter > Camping, vandring och backpacking > Myggnät: Kubiska myggnät; Myggnät för hängmattor; Mygghattar och huvudmyggnät; Pyramidformade myggnät; Självbärande myggnät
th: อุปกรณ์กีฬา > สันทนาการกลางแจ้ง > การตั้งแคมป์และเดินเขา > ที่กันแมลงและมุ้งกันยุง: มุ้งกันยุงแบบกล่อง; มุ้งเปลญวน; มุ้งคลุมหัวกันยุง; มุ้งกันยุงแบบพีระมิด; มุ้งกันยุงแบบตั้งเองได้
fr: Équipements sportifs > Loisirs de plein air > Camping et randonnée > Moustiquaires et écrans anti-insectes: Moustiquaires en boîte; Moustiquaires de hamac; Moustiquaires de tête; Moustiquaires pyramidales; Moustiquaires autoportantes
fi: Urheilutarvikkeet > Ulkoharrasteet > Retkeily ja vaellus > Hyttysverkot ja hyönteissuojat: Neliömalliset hyttysverkot; Riippumattojen hyttysverkot; Hyttyshuput; Pyramidimalliset hyttysverkot; Vapaasti seisovat hyttysverkot
ko: 스포츠용품 > 야외 레크레이션 > 캠핑/하이킹 > 모기장/방충망: 사각형 모기장; 해먹 모기장; 헤드 모기장; 삼각형 모기장; 자립형 모기장
da: Sportsartikler > Friluftsliv > Camping og vandreture > Myggenet: Boksmyggenet; Myggenet til hængekøjer; Myggenet til hovedet; Pyramidemyggenet; Selvbærende myggenet
de: Sportartikel > Outdoor-Aktivitäten > Camping & Wandern > Moskitonetze & Fliegengitter: Kasten-Moskitonetze; Hängematten-Moskitonetze; Kopf-Moskitonetze; Pyramiden-Moskitonetze; Selbststehende Moskitonetze
cs: Sportovní potřeby > Outdoorové aktivity > Kempování a turistika > Moskytiéry a sítě proti hmyzu: Moskytiéry ve tvaru kvádru; Moskytiéry na hamaky; Moskytiéry na hlavu; Moskytiéry ve tvaru pyramidy; Samonosné moskytiéry
lt-LT: Sporto prekės > Poilsis lauke > Stovyklavimas ir žygiai > Tinklai nuo uodų ir vabzdžių: Stačiakampiai tinkleliai nuo uodų; Tinkleliai nuo uodų hamakams; Galvos tinkleliai nuo uodų; Piramidės formos tinkleliai nuo uodų; Savarankiškai stovintys tinkleliai nuo uodų
zh-CN: 体育用品 > 户外休闲 > 野营与远足 > 防蚊帐/门帘/纱窗: 四方形蚊帐; 吊床蚊帐; 防蚊头罩; 金字塔形蚊帐; 自立式蚊帐
hu: Sportszerek > Szabadtéri kikapcsolódás > Kemping és túrázás > Szúnyoghálók és rovarhálók: Doboz szúnyoghálók; Függőágy szúnyoghálók; Fejre húzható szúnyoghálók; Piramis szúnyoghálók; Önhordó szúnyoghálók
ja: スポーツ用品 > 屋外レクリエーション > キャンプ ・ハイキング > 蚊帳: ボックス型蚊帳; ハンモック用蚊帳; モスキートヘッドネット; ピラミッド型蚊帳; 自立式蚊帳
es: Equipamiento deportivo > Actividades al aire libre > Camping y senderismo > Mosquiteras: Mosquiteras tipo caja; Mosquiteros para hamacas; Mosquiteros para la cabeza; Mosquiteras piramidales; Mosquiteros autoportantes
nb: Sportsutstyr > Friluftsliv > Camping og fjellvandring > Myggnett og insektsskjerming: Boksformede myggnett; Myggnett til hengekøye; Myggnett til hode; Pyramideformede myggnett; Selvbærende myggnett
bg-BG: Спортни стоки > Спортни занимания на открито > Къмпинг и туризъм > Мрежи против комари и насекоми: Мрежи против комари тип „кутия“; Мрежи против комари за хамаци; Мрежи за комари за глава; Мрежи против комари тип „пирамида“; Самостоящи мрежи против комари
el: Αθλητικά είδη > Υπαίθριες δραστηριότητες αναψυχής > Κατασκήνωση & πεζοπορία > Κουνουπιέρες & δίχτυα: Κουνουπιέρες πυραμίδας; Κουνουπιέρες αιώρας; Κουνουπιέρες κεφαλιού; Πυραμιδοειδή δίχτυα κουνουπιών; Αυτοστηριζόμενες κουνουπιέρες
vi: Dụng cụ thể thao > Giải trí ngoài trời > Cắm trại & Đi bộ đường dài > Mùng màn & khung rào chống côn trùng: Màn chống muỗi hình hộp; Màn chống muỗi võng; Mũ lưới chống muỗi; Màn chống muỗi hình kim tự tháp; Màn chống muỗi tự bung
en: Sporting Goods > Outdoor Recreation > Camping & Hiking > Mosquito Nets & Insect Screens: Box Mosquito Nets; Hammock Mosquito Nets; Head Mosquito Nets; Pyramid Mosquito Nets; Self-Supporting Mosquito Nets
pt-PT: Artigos de desporto > Atividades recreativas no exterior > Campismo e caminhada > Mosquiteiros e redes para insetos: Mosquiteiros em forma de caixa; Redes mosquiteiras para redes de descanso; Redes mosquiteiras para a cabeça; Mosquiteiros em forma de pirâmide; Redes mosquiteiras autossustentáveis